臺灣臺中地方法院刑事判決　
110年度訴字第1504號
公  訴  人  臺灣臺中地方檢察署檢察官
被      告  張雲凱



            張雲鎮


上列被告因傷害等案件，經檢察官提起公訴（110年度偵字第207
31號），本院判決如下：
    主    文
張雲凱犯傷害罪，處有期徒刑陸月，如易科罰金，以新臺幣壹仟
元折算壹日。
張雲鎮共同犯妨害公務執行罪，處有期徒刑伍月，如易科罰金，
以新臺幣壹仟元折算壹日。
    犯罪事實
一、緣張雲凱、張雲鎮之母張馬橘英因無權占用台灣糖業股份有
    限公司（下稱台糖公司）所有臺中市○○區○○段0000000地號
    、1166-10地號土地如內政部國土測繪中心民國103年6月18
    日補充鑑定圖㈡所示編號I、J部分，經台糖公司向法院提起
    請求拆屋還地民事訴訟，迭經本院101年度重訴字第522號、
    臺灣高等法院臺中分院103年度上字第94號判決命張馬橘英
    將前述部分土地上之地上物拆除，並將該等部分土地返還予
    台糖公司，嗣由最高法院107年度台上字第644號判決駁回上
    訴確定。台糖公司即以上開確定判決為執行名義向本院聲請
    強制執行，本院民事執行處遂定於110年5月11日上午9時20
    分履勘前述編號I、J部分之地上物。嗣本院司法事務官林敬
    程於110年5月11日上午10時許，偕同本院書記官、執達員、
    內政部國土測繪中心技士張天爵、台糖公司代理人、臺中市
    政府警察局第五分局員警陳冠廷、張淵棋抵達臺中市西屯區
    中清路2段189巷17弄，欲進入前述巷弄1號旁巷子（下稱系
    爭巷子）實施測量時，不斷遭張雲凱、張雲鎮攔阻、拒絕，
    林敬程遂向在場員警請求增派警力到場協助。待支援警力即
    臺中市政府警察局第六分局員警吳昀錚到場後，不斷向張雲
    凱、張雲鎮說明而欲進入系爭巷子，詎張雲凱、張雲鎮明身
    著員警制服之陳冠廷、吳昀錚均為依法執行職務之公務員，
    竟共同基於妨害公務之接續犯意聯絡，①於吳昀錚欲進入系
    爭巷子之際，徒手推擠、揮撥或以身體向前頂以阻擋吳昀錚
    ，張雲凱並與見狀而上前制止之陳冠廷發生推擠。②張雲凱
    復承前開妨害公務犯意，並單獨基於傷害之犯意，於陳冠廷
    走入系爭巷子時，徒手拉扯陳冠廷手臂，嗣以右手掐住陳冠
    廷後頸將陳冠廷推出巷道，致使陳冠廷因而受有右肩頸扭傷
    、拉傷之傷害。③吳昀錚見狀隨即上前逮捕張雲凱，張雲鎮
    竟承前同一妨害公務犯意，出手拉住吳昀錚手肘、阻擋陳冠
    廷壓制張雲凱，張淵棋、陳冠廷旋即逮捕張雲鎮。張雲凱與
    張雲鎮以前揭強暴方式，妨害警員執行職務。
二、案經陳冠廷訴由臺中市政府警察局第五分局報告臺灣臺中地
    方檢察署檢察官偵查起訴。
    理    由
一、證據能力
  ㈠以下本案所引用被告以外之人於審判外之言詞或書面陳述，
    均經本院於審判時當庭直接提示而為合法調查，檢察官、被
    告張雲凱、張雲鎮均同意作為證據（見本院卷三第76、77頁
    ），本院審酌前開證據作成或取得狀況，均無非法或不當取
    證之情事，亦無顯不可信情況，故認為適當而均得作為證據
    。是前開證據，依刑事訴訟法第159條之5規定，均具有證據
    能力。
  ㈡除法律另有規定外，實施刑事訴訟程序之公務員因違背法定
    程序取得之證據，其有無證據能力之認定，應審酌人權保障
    及公共利益之均衡維護，刑事訴訟法第158條之4定有明文。
    本案所引用之非供述證據，並無證據證明係實施刑事訴訟程
    序之公務員違背法定程序所取得，且檢察官、被告張雲凱、
    張雲鎮均未表示無證據能力，自應認均具有證據能力。
二、認定犯罪事實所憑證據及理由
　　訊據被告張雲凱、張雲鎮固坦承於上開時、地在場等情，惟
    被告張雲凱、張雲鎮矢口否認有何傷害或妨害公務犯行。被
    告張雲凱辯稱：其認為上揭補充鑑定圖㈡內容錯誤，欲上前
    解釋，員警將其推開、推倒在地、以手掌推擠其臉部致使其
    牙齒斷裂。其站在上址巷口係為表達抗議，並無何妨害公務
    犯意，且其沒有推擠或抓住員警後頸，告訴人陳冠廷所受傷
    勢非其所為等語。被告張雲鎮辯稱：其沒有妨害公務犯意，
    僅係站在上址巷口表達抗議而已，未與發生員警拉扯，是員
    警無端推擠其與被告張雲凱。其當時只是輕拍其中一名員警
    手部表示其兄長即被告張雲凱已經70幾歲了等語。經查：
　㈠被告張雲凱、張雲鎮於上開時、地在場等情，為被告張雲凱
    、張雲鎮所坦承（見本院卷三第96、97頁），並經告訴人陳
    冠廷、證人林敬程、吳昀錚、張淵棋、張天爵於警詢陳述或
    本院審理時具結證述明確（見偵卷第43至45、47至49、51至
    53、55至57頁、本院卷三第78至90頁），且經本院勘驗現場
    密錄器影像確認無誤，有本院勘驗筆錄及勘驗截圖各1份附
    卷可查（本院卷一第143至201頁），上開事實，堪以認定。
    又台糖公司以上開確定判決為執行名義向本院聲請強制執行
    ，證人林敬程於前揭時間，偕同前述人員抵達上址巷弄，欲
    進入系爭巷子實施測量，嗣後並向在場員警請求增派警力到
    場協助，證人吳昀錚隨後到場等情，業經告訴人陳冠廷、證
    人林敬程、吳昀錚、張淵棋於警詢陳述或本院審理時具結證
    述甚詳（見偵卷第43至45、47至49、51至53、55至57頁、本
    院卷三第78至83頁），並經本院勘驗現場密錄器影像確認無
    誤，有本院勘驗筆錄及勘驗截圖各1份附卷可查（本院卷一
    第143至201頁），且有本院民事執行處110年4月13日函2份
    、內政部國土測繪中心110年4月16日函2份、110年5月11日
    民事執行筆錄、本院101年度重訴字第522號、臺灣高等法院
    臺中分院103年度上字第94號、最高法院107年度台上字第64
    4號判決書影本各1份在卷可稽（見本院卷二第13至15、17至
    19、29、31、41至42頁、本院卷三第29至61頁），此部分事
    實，亦可認定。
　㈡經查，告訴人陳冠廷、證人林敬程、吳昀錚、張淵棋、張天
    爵分別於警詢陳述或本院審理時具結證述如下：
　　⒈告訴人陳冠廷於警詢時指訴：其為臺中市政府警察局第五
      分局水湳派出所警員，其於上開時間身著警察制服，配合
      證人林敬程會同測量人員至前述地號土地進行民事強制執
      行，須從系爭巷子進入測量，但遭到被告張雲凱、張雲鎮
      阻擋。證人林敬程於該日上午9時55分許請求支援警力到
      場，其於同日上午10時24分許欲進入該巷時，遭被告張雲
      凱推擠阻擋、自後方徒手掐住脖子，其同事上前拉開被告
      張雲凱，被告張雲鎮即上前阻擋，在場警員就將被告2人
      壓制在地。被告張雲凱掐其頸部，且壓制被告張雲凱、張
      雲鎮時跌坐在地，致使其脖子、臀部痠痛紅腫等語（見偵
      卷第48頁）。
　　⒉證人林敬程於警詢陳稱及本院審理時具結證述：其為本院
      司法事務官，於110年5月10日上午至抵達上開地點執行關
      於拆屋還地事件之履勘工作。其抵達前開地點後，有向被
      告張雲凱、張雲鎮表明其身分，但被告2人仍站在巷口阻
      止其進入系爭巷子進行測量。因為當時僅有2名員警在場
      ，其向現場員警要求增加警力。待支援警力到場後，員警
      欲上前排除被告2人阻撓、將被告2人推離巷口，被告張雲
      凱動手掐住其中1名員警脖子，另名員警見狀遂上前制止
      被告張雲凱，被告張雲鎮看到被告張雲凱遭警方壓制，上
      前與警員發生拉扯，亦遭警方壓制等語（見偵卷第44、45
      頁、本院卷三第78至83頁）。
　　⒊證人吳昀錚於警詢中陳述：其係臺中市政府警察局第六分
      局何安派出所警員。其於110年5月11日上午10時許，接獲
      水湳派出所員警來電表示系爭巷子有糾紛等語，其遂前往
      該地查看。其身穿員警制服抵達上址現場後，得知證人林
      敬程因執行民事強制執行公務，須進入系爭巷子測量。警
      方於同日上午10時24分許欲進入系爭巷子時，水湳派出所
      警員陳冠廷遭被告張雲凱徒手推擠阻擋、自後方掐住脖子
      ，其即上前拉開被告張雲凱，被告張雲鎮上前阻擋，在場
      員警遂將被告2人壓制在地等語（見偵卷第52頁）。
　　⒋證人張淵棋於警詢中陳稱：其為臺中市政府警察局第五分
      局水湳派出所警員，其於上開時間身著警察制服，配合證
      人林敬程會同測量人員至前述地號土地進行民事強制執行
      ，須從系爭巷子進入測量，但遭到被告張雲凱、張雲鎮阻
      擋。證人林敬程於該日上午9時55分許請求通知支援警力
      到場，其與告訴人陳冠廷於同日上午10時24分許欲進入該
      巷時，被告張雲凱徒手自後方掐住告訴人陳冠廷脖子，其
      上前拉開被告張雲凱，被告張雲鎮上前阻擋，在場警員就
      將被告2人壓制在地等語（見偵卷第56頁）。
　　⒌證人張天爵於本院審理時具結證述：其為內政部國土測繪
      中心技士，工作內容係從事測量工作。其於110年5月11日
      上午會同司法事務官、員警至上開地點，欲進入系爭巷子
      進行測量，但被告2人擋在路口，不讓其等進入，司法事
      務官與被告2人對峙了10幾分鐘。後來員警要進入系爭巷
      子，被告張雲凱、張雲鎮即與2名員警發生拉扯（見本院
      卷三第83至90頁）。
　　經核告訴人陳冠廷、上開證人證述關於被告張雲凱掐住告訴
    人陳冠廷後頸、被告張雲凱、張雲鎮與員警發生推擠、拉扯
    過程之內容大致相合，且有現場採證照片7張、現場錄影譯
    文、全民醫院診斷證明書各1份可資參佐（見偵卷第81至87
    、89、99頁），是告訴人陳冠廷指訴、前開證人證述內容應
    可採信，足認被告張雲凱推擠或徒手掐住告訴人陳冠廷後頸
    ，被告張雲鎮出手阻擋員警逮捕被告張雲凱等情為真實。另
    參以告訴人陳冠廷於110年5月11日因右肩頸扭傷、拉傷等傷
    勢至全民醫院就醫，有全民醫院診斷證明書1份在卷可證（
    見偵卷第99頁），告訴人陳冠廷就診時間即為本案衝突發生
    當日，且該診斷證明書所載傷勢型態亦與脖頸遭掐住後可能
    造成之傷害相合，核與告訴人陳冠廷上開證述內容相符，證
    人即告訴人陳冠廷上開所述情節非虛，堪以採信。綜合上開
    證據，足見被告張雲凱前述掐頸行為確實導致告訴人陳冠廷
    受有右肩頸扭傷、拉傷，且被告張雲凱主觀上有傷害故意甚
    明。被告張雲凱辯稱告訴人陳冠廷所受傷勢非其所為等語，
    委無可採。
　㈢經本院勘驗警方密錄器錄影檔案，證人吳昀錚於110年5月11
    日上午10時15分許抵達系爭巷子口附近並瞭解現場情況後，
    先與被告張雲凱、張雲鎮交涉一陣子，被告張雲凱、張雲凱
    仍站在系爭巷子前阻擋員警，其後對話情節及衝突情形如下
    所示（按：員警甲為證人吳昀錚、員警乙為證人張淵棋、員
    警丙為告訴人陳冠廷）：
　　⒈被告張雲凱、張雲鎮與證人吳昀錚對話情形
　　　張雲凱：台糖公司詐欺！水湳派出所警員詐欺！（手比畫
              面右邊）
　　  員警甲：那你去告台糖公司。那你去告台糖公司好不好？
              這個路，我…
　　  張雲凱：我現在已經告了。
　　  員警甲：我再問一次。（接聽電話請同事派人過來，內容
              略）
　　  張雲凱：台糖公司詐欺！台糖公司詐欺！水湳派出所警員
              詐欺！
　　  張雲鎮：大哥你站後面一點。
　　  員警甲：（通話中）開車來好了啦，好，拜拜。
　　  張雲鎮：開車來最好有冷氣。
　　　張雲鎮：沒冷氣也沒關係啦，很耐得住的啦。大家一起沒
              冷氣。
　　　員警甲：開車齁。沒關係啦、沒關係啦，這條路到底是不
              是你們的，再說一次。
　　　張雲鎮：不是我們的。
　　⒉【10：21：48】員警甲：不是你們的，那、那、那我們要
      進去（員警甲向前至張雲鎮、張雲凱身前，以左手掌背貼
      向張雲鎮左胸前，並推擠令其後退）
　　⒊【10：21：50】張雲鎮：對不起我就是不讓進（張雲鎮身
      體出力前頂）
　　⒋【10：21：50】張雲凱：我家在裡面（伸右手抓住員警甲
      右手推擠，隨即用右手肘向右揮開員警甲右手，員警甲稍
      微後退）
　　⒌【10：21：52】員警丙：不要推、不要推（戴黑框眼鏡之
      員警丙自畫面右方進入接近張雲凱左側，伸出右手肘橫過
      張雲凱身前勸阻張雲凱。）
　　⒍【10：21：53】張雲凱：你推我喔！（張雲凱激動欲向前
      接近員警甲，員警丙以右手扣住張雲凱右上臂，並將其後
      推）
　　⒎【10：21：55】張雲凱：請你不要推我、請你不要推我（
      張雲凱用右手按住員警丙右手腕後推出）。
　　　不詳男：你不要頂撞員警！
　　⒏【10：21：57】員警甲：我跟你講啦（此時員警丙將張雲
      凱推向畫面右側，即從張雲鎮、張雲凱中間穿過，欲走進
      巷道）。
　　⒐【10：21：58】員警甲：路不是（張雲凱見員警丙欲進入
      巷道，隨即從後以右手伸往員警丙右上臂處，將其拉回）
      。
　　⒑【10：22：00】員警甲：那我們進去（員警甲向前以左手
      按壓張雲鎮右上臂，推擠張雲鎮向後，張雲鎮隨即雙手分
      向外側揮出掙脫）。
　　⒒【10：22：02】張雲凱：你把我推走！（張雲凱以右手抓
      住員警丙後頸位置，將員警丙自巷道往外推出）。
　　⒓【10：22：04】員警甲：你幹什麼（承上，員警丙轉身以
      左手攀住張雲凱左肩處，隨即將張雲凱順勢前推，張雲凱
      身體前傾，員警甲即以左手搭住張雲凱頸後向下按壓，此
      時可見張雲鎮右手拉住員警甲左手肘處。）
　　⒔【10：22：06】員警甲：你為什麼「掐我」（應係口誤）
      脖子！（承上，畫面劇烈搖動，可見員警甲左手抓住張雲
      凱後頸部，員警丙則以雙手分別按住張雲凱左後背處，將
      其下壓制伏，張雲鎮則立於員警甲身後，左手持文件夾）
      不詳男：你為什麼掐脖子！
　　　不詳男：你為什麼掐他脖子！
　　⒕【10：22：07】員警甲：這路是大家的喔（承上，畫面晃
      動中可見員警丙彎腰協助員警甲壓制張雲凱，而張雲鎮左
      手手持文件伸入員警丙、員警甲中間）
　　⒖【10：22：08】承上，張雲鎮左手持文件夾位於員警丙臉
      部，員警丙身體上揚。
　　⒗【10：22：09】承上，員警丙站直後以雙手分別握住張雲
      鎮左手手腕、手肘部位，並將其拉近員警丙，員警乙則自
      畫面右側接近張雲鎮，並伸右手拉住張雲鎮右手肘。
　　⒘【10：22：10】承上，員警丙以左手拉住張雲鎮左手肘，
      右手下壓張雲鎮左背部壓制張雲鎮，員警乙則在張雲鎮右
      側抓住張雲鎮右手臂進行壓制。
　　　員警甲：先生，這路是大家的喔。
　　⒙【10：22：12】承上，張雲鎮遭壓制後蹲下，員警丙一度
      遭躺臥地上之張雲凱左腳絆倒到跌坐，隨即起身繼續壓制
      張雲鎮。
　　　員警甲：這路是大家的喔！
　　　員警乙：你幹麻，你幹麻。我們在制止他的行為，你在幹
      嘛？……是不是？
　　⒚【10：22：25】員警甲：阿？已經涉及強制罪了喔！（此
      時張雲凱在地上掙扎，員警甲抓住其左手，持續壓制，張
      雲凱以右手撿拾掉落地面眼鏡）
　　　員警丙：…掐我們員警的脖子耶。
　　　張雲凱：你把我的牙齒弄掉了、你把我牙齒弄掉了。
　　⒛【10：22：33】員警甲：那你趴好！趴好！阿？你現在涉
      及強制罪了喔。喔！ （員警乙、丙合力將張雲鎮制伏在
      地）。
　　　張雲凱：你涉及詐欺。
　　上開勘驗結果有本院勘驗筆錄及截圖各1份在卷可憑（見本
    院卷一第143至201頁）。由上開本院勘驗警方密錄器檔案內
    容，顯見①於證人吳昀錚欲進入系爭巷子之際，被告張雲凱
    以徒手推擠、揮撥方式、被告張雲鎮以身體出力前頂、雙手
    揮開方式攔阻證人吳昀錚；②被告張雲凱並徒手推擠、拉住
    告訴人陳冠廷，之後更掐住告訴人陳冠廷後頸將告訴人陳冠
    廷推出巷子；③被告張雲鎮於被告張雲凱為警逮捕、壓制時
    ，徒手拉住證人吳昀錚手肘、或將文件夾伸至告訴人陳冠廷
    臉部位置揮擋告訴人陳冠廷壓制被告張雲凱，核與告訴人陳
    冠廷、上開證人證述情節大致相符，堪信屬實。基此，被告
    張雲凱、張雲鎮於員警執行職務時，以前開徒手推擠、揮撥
    、拉扯、掐頸、身體出力往前阻擋等方式，直接對執法員警
    施以物理力之強暴手段，洵堪認定。又綜觀上開情節，被告
    張雲凱、張雲鎮明知證人吳昀錚、告訴人陳冠廷均為執法員
    警，猶以前揭強暴舉措，將員警阻攔在系爭巷子外或推出該
    巷道，或阻止警方逮捕壓制被告張雲凱，其等所為難認係單
    純抗議舉動而已，而顯然具有妨害公務之主觀犯意甚明。從
    而，被告張雲凱、張雲鎮辯稱其等僅係表達抗議，而無推擠
    、攻擊員警行為，更無妨害公務犯意等語，要難採信。
　㈣公訴意旨認定告訴人陳冠廷因被告張雲凱上述掐住告訴人陳
    冠廷頸部拉扯行為，其所受傷害除「右肩頸扭傷、拉傷」外
    ，另有「右髖部扭傷、拉傷」之傷害，且告訴人陳冠廷之上
    述全民醫院診斷證明書（見偵卷第99頁）亦記載告訴人陳冠
    廷受有「右髖部扭傷、拉傷」傷勢。惟查，經本院勘驗警方
    密錄器影像檔案，被告張雲凱遭壓制之後，告訴人陳冠廷於
    逮捕被告張雲鎮之過程中，告訴人陳冠廷一度遭躺臥地上之
    被告張雲凱左腳絆倒而跌坐，隨即起身繼續壓制被告張雲鎮
    等情，有本院勘驗筆錄及截圖各1份（見本院卷一第143至20
    1頁）附卷可參，核與告訴人陳冠廷於警詢中陳稱：其壓制
    被告張雲凱、張雲鎮時跌坐在地等語（見偵卷第48頁）大致
    相符，衡諸常情，告訴人陳冠廷應係遭當時被壓制住之被告
    張雲凱之左腳絆倒而跌坐在地，方因而受有右髖部扭傷、拉
    傷。惟自告訴人陳冠廷前開受有「右髖部扭傷、拉傷」傷害
    情節觀之，尚難認係被告張雲凱基於故意或過失行為所致；
    又該傷勢型態亦與被告張雲凱所為掐頸行為可能造成之傷害
    不相吻合，自難認被告張雲凱上開傷害行為致告訴人陳冠廷
    受有右髖部扭傷、拉傷等傷害，附此敘明。
　㈤上開被告聲請調查證據為本院不採之理由：
　　⒈被告張雲凱雖聲請傳喚偵卷第87頁之某名背著背包、手持
      資料之男性到庭作證（見本院卷一第50、157頁）；被告
      張雲鎮固聲請傳喚在場員警到庭作證（見本院卷三第95頁
      ），以證明其等所辯為真實，惟本案事證已臻明確，並經
      本院認定如前所述，被告2人上揭聲請調查證據無調查必
      要，應予駁回。
　　⒉被告張雲凱、張雲鎮固共同聲請調查台糖公司法定代理人
      陳昭義對價指使代理人林志宏律師張貼民事執行處函文、
      內政部國土測繪中心103年6月18日補充鑑定圖㈡等情（見
      本院卷一第121頁），惟此部分聲請調查事項與本案妨害
      公務或傷害犯行之待證事實並無重要關係，核無調查必要
      ，亦應予駁回。
　㈥綜上所述，被告張雲凱、張雲鎮上開所辯與卷內事證不符，
    無足採信。本案事證明確，被告張雲凱、張雲鎮犯行均堪認
    定，各應依法論科。
三、論罪科刑
  ㈠按執行人員於執行職務時，遇有抗拒者，得用強制力實施之
    。但不得逾必要之程度。實施強制執行時，為防止抗拒或遇
    有其他必要之情形者，得請警察或有關機關協助；前項情形
    ，警察或有關機關有協助之義務，強制執行法第3條之1定有
    明文。次按警察任務為依法維持公共秩序，保護社會安全，
    防止一切危害，促進人民福利，警察法第2條定有明文。又
    按警察為制止或排除現行危害公共安全、公共秩序或個人生
    命、身體、自由、名譽或財產之行為或事實狀況，得行使本
    法規定之職權或採取其他必要之措施；警察依前項規定，行
    使職權或採取措施，以其他機關就該危害無法或不能即時制
    止或排除者為限。另本法所稱警察職權，係指警察為達成其
    法定任務，於執行職務時，依法採取查證身分、鑑識身分、
    蒐集資料、通知、管束、驅離、直接強制、物之扣留、保管
    、變賣、拍賣、銷毀、使用、處置、限制使用、進入住宅、
    建築物、公共場所、公眾得出入場所或其他必要之公權力之
    具體措施，警察職權行使法第28條、第2條第2項分別定有明
    文。末按刑法第135條第1項之妨害公務罪，以行為人對於公
    務員依法執行職務時，施以強暴、脅迫，即屬當之；所稱「
    強暴」，係指一切有形力即物理力之行使而言，不問其係對
    人或對物為之均包括在內；所稱「脅迫」，則指以侵害生命
    、身體、自由、名譽、財物之不法為目的之意思，通知對方
    足使其生恐怖之心之一切行為而言（最高法院82年度台上字
    第608號判決要旨參照）。經查，被告張雲凱、張雲鎮於員
    警即證人吳昀錚、告訴人陳冠廷依法執行職務之際，以手臂
    及身體直接推撞員警身體等情，已如前述，自屬對於員警所
    施予有形之物理力，而為強暴行為。
  ㈡核被告張雲凱所為，係犯刑法第135條第1項之妨害公務罪、
    刑法第277條第1項之傷害罪；被告張雲鎮所為，係犯刑法第
    135條第1項之妨害公務罪。
  ㈢被告張雲凱、張雲鎮於上開時、地，以前揭強暴方式妨害員
    警即告訴人陳冠廷、被害人吳昀錚執行職務，各係基於同一
    妨害公務犯意，而於密切接近之時間所為，且侵害同一之國
    家法益，各行為之獨立性極為薄弱，依一般社會健全觀念，
    難以強行分開，在法律評價上，應視為數個舉動之接續實行
    ，均應論以接續犯之包括一罪。
  ㈣被告張雲凱、張雲鎮就妨害公務執行犯行部分，具有犯意聯
    絡及行為分擔，應論以共同正犯。就傷害部分顯係被告張雲
    凱另行起意獨自所為，應非與被告張雲鎮有何共同傷害犯意
    聯絡或行為分擔，附此敘明。
  ㈤被告張雲凱以一行為同時觸犯上開罪名，應論以想像競合犯
    ，依刑法第55條前段規定，從一重之傷害罪處斷。
  ㈥爰以行為人之責任為基礎，審酌被告張雲凱、張雲鎮於本院
    司法事務官偕同相關人員至上開地點執行民事強制執行業務
    時，持續站在系爭巷子口拒絕本院司法事務官進入系爭巷子
    進行履勘，且經警方說明後仍不願讓員警或本院司法事務官
    進入系爭巷子，更於警方協助本院實施強制民事執行而欲進
    入該巷或依法逮捕被告張雲凱時，分別以上開方式徒手對員
    警施強暴行為，妨害員警執行職務，被告張雲凱甚且直接掐
    住警員即告訴人陳冠廷後頸，致使告訴人陳冠廷因而受有上
    述傷害，被告張雲凱、張雲鎮所為藐視國家公權力，且妨害
    警察機關執行公務之嚴正性，並損及國家法秩序及法威信之
    維護，更對員警人身安全造成危害，犯罪所生損害程度非輕
    ；並考量上開被告均否認犯行之犯後態度，兼衡其等犯罪動
    機、素行、智識程度、生活狀況（詳如本院卷一第47至49頁
    、本院卷三第25、27、97頁）等一切情狀，分別量處如主文
    所示之刑，並均諭知易科罰金之折算標準。
據上論斷，應依刑事訴訟法第299條第1項前段，刑法第28條、第
135條第1項、第277條第1項、第55條、第41條第1項前段，刑法
施行法第1條之1第1項，判決如主文。
本案經檢察官鄭仙杏提起公訴，檢察官林卓儀到庭執行職務。
中　　華　　民　　國　　111 　年　　5 　　月　　24　　日
                  刑事第五庭  審判長法  官  唐中興
                                    法  官  黃龍忠
                                    法  官  李怡真
以上正本證明與原本無異。
如不服本判決應於收受送達後20日內向本院提出上訴書狀，並應
敘述具體理由；其未敘述上訴之理由者，應於上訴期間屆滿後20
日內向本院補提理由書（均須按他造當事人之人數附繕本）「切
勿逕送上級法院」。
告訴人或被害人如不服判決，應備理由具狀向檢察官請求上訴，
上訴期間之計算，以檢察官收受判決正本之日起算。
　　　　                            書記官  林怡君
中　　華　　民　　國　　111 　年　　5 　　月　　24　　日
附錄本案論罪科刑法條全文：
中華民國刑法第135條
對於公務員依法執行職務時，施強暴脅迫者，處3年以下有期徒
刑、拘役或30萬元以下罰金。
意圖使公務員執行一定之職務或妨害其依法執行一定之職務或使
公務員辭職，而施強暴脅迫者，亦同。
犯前二項之罪而有下列情形之一者，處6月以上5年以下有期徒刑
：
一、以駕駛動力交通工具犯之。
二、意圖供行使之用而攜帶兇器或其他危險物品犯之。
犯前三項之罪，因而致公務員於死者，處無期徒刑或7年以上有
期徒刑；致重傷者，處3年以上10年以下有期徒刑。

中華民國刑法第277條
傷害人之身體或健康者，處5年以下有期徒刑、拘役或50萬元以
下罰金。
犯前項之罪，因而致人於死者，處無期徒刑或7年以上有期徒刑
；致重傷者，處3年以上10年以下有期徒刑。